# Compte Rendu 16/11/2021

Présent: Thibault, Aurelien, Bruno, Romain, Jean Claude, Mathieu, Laurent, Thomas, Tony  
Absent: Michel

## Introduction

Concernant le contrat civique, nous sommes toujours en attente de l'administration pour la finalisation du contrat, pour être plus précis malgré des relances régulières nous sommes bloqué par la création d'un compte.  
En attendant, un contrat temporaire a été signé pour clarifier un peu cette situation.    
Nous avons aussi discuté de la "Responsabilité sur l'honorabilité" des cadres dans le cadre des aggressions sexuelles, par default le président, Trésorier et secretaire sont automatiquement ajouté sur ce registre, en est il de même pour les entraineurs? Faut il suivre une procédure particulière?    
Ces questions ont été posées à la FFTT.  

Merci à tous les participants et les acteurs du tournoi d'halloween et un grand merci à quentin pour sa video d'halloween.    

## Entretien avec Xavier

Un entretien a été effectué avec l'entraineur pour discuter des axes d'améliorations pour le club, nous avons donc discuté des différentes propositions et axes d'amélioration.  

Il est prévu d'organiser une initiation dans les écoles et college l'année prochaine, pour attirer plus de jeunes.     
Un agenda virtuel va être crée pour les entraineurs pour s'organiser au mieux et anticiper les absences à venir.   

Pour favoriser le recrutement durant la période de mutation, nous envisageons de créer un post facebook humoristique en mai/juin.  

## Jeunes

Il faut absolument suivre les jeunes lors des compétitions individuels (2 jeunes actuellement). Pour cela, nous envisageons plusieurs possibilités, mettre à contribution les membres du bureaux en fonction de leur disponibilité et/ou entraineurs si il reste des heures disponibles.  

Sur le même theme, nous souhaitons que les jeunes en compétitons par équipe  (3 équipes) soit suivis, en privilégiant les plus jeunes (les poussins), à cet effet nous allons remplir un planning en fonction des disponibilités des membres du bureau.  

Concernant le stage, il faudrait trouver plus de relances, étant donné que c'est durant la journée, il faudrait demarcher les joueurs du club pour les relances durant le stage, principalement demander aux jeunes si ils peuvent aider pour la relance.    
Il faut aussi prévoir un gouter lors des stages et le renseigner dans le flyer.    


## Sportif

Nous avons eu quelques difficultés en début de saison pour l'organisation des équipes mais maintenant c'est bien mieux.    
Concernant l'aspect sportif, nous avons comme objectif de favoriser les jeunes (surtout les méritants) et la convivialité mais dans un second temps,   
ur le positionnement dans les équipes.  

Nous annoncons la creation d'une commission sportive avec Thibault, Tony, Mathieu et les entraineurs pour décider l'organisation des équipes.  

Nous souhaiterions relancer le loisir encadré, il faut donc solliciter les entraineurs pour en discuter avec eux.    

Laurent et Jean Claude vont prendre en charge l'organisation des arbitrages pour le club.  

Pour l'instant, le projet Alzheimer n'est pas encore une réussite, nous n'avons pour l'instant pas de participants.  


## Evénementiel, Communication

Il serait interessant d'integrer les parents évenements du club (Halloween, Paques, Noel)

Voici les dates pour les prochains évenements:
- Competition District (Chuffart), pour les jeunes débutants,  5 decembre (Capelle en pevelle)
- Pot de l'amitié (12 Dec, après la compet)
- Tournoi de Noel (18 Dec + Passage balle blanche)
- Raclette de début d'année ( 23 Janvier , à confirmer)
- Tournoi Carnaval
- Tournoi de Paques
- Tournoi interne 
- Tournoi national 10-11-12 juin


## Materiel

Deux nouvelles tables ont été commandées par la mairie,  elles devraient arriver sous peu.  

## Actions:  

- Réponse aux questions à la fédé (bruno)  
- Prévoir initiation dans les écoles en juin/septembre (?) -> Reunion mars, contacter la mairie.  Ajouter une video (mathieu)
  - Creer des flyers avec les heures de entrainements qui sont importantes pour l'organisation des parents
- Faire une journée porte Ouverte (?) 
- Prévoir un agenda pour xavier et jean. (Thomas) 
- Prévoir action pour attirer de nouveaux joueurs (post facebook humoristique). (aurelien/romain)
- Remplir les feuilles de présence pour accompagner les matchs par équipes des jeunes (Tous)
- Envoyer une carte postale à Michel (Thib)
- Communiquer aux jeunes pour aider aux stages et demander aux entraineurs de communiquer (Tous)
- Flyer pour les jeunes du club pour la compétition chuffart (5 decembre) (Thib)
- Prevoir la communication pour le pot amitié , Tournoi de Noel (Thomas, Romain/Aurelien)
- Demander le loisir encadré (Thib)
- Organiser la partie arbitrage/Juge Arbitrage (Laurent/Jean Claude))
- Programmer une date pour les paires de plateau, plutot samedi (Bruno)

La prochaine réunion du bureau est prévu le mardi 11 janvier
